---
title: "Analyse statistique de l'impacts de choix des héros et des lanes "
author: "Dahiez Ulysse , Burdy Simon"
date: "15/12/2020"
output: pdf_document
---
```{r setup, include=FALSE}
knitr::opts_chunk$set(echo = TRUE)
library(questionr)
library(jsonlite)
library(dplyr)



```


## Sommaire 

* Introduction  



* Phénomènes   
    - Phénomène 1 : Le héros le plus joué
    - Phénomène 2 : Lane et kills   
  
  
  
  
  
* Tests d'hypothèses  
    - Test d'hypotèse du chi2
    - Test d'hypothèse de nullité
    - Test d'hypothèse de conformité
    - Test d'hypothèse d'homogéinité  
  
  
  
  
  
* Heros
    - Heros le plus joué 
  
  
  
  
  
* Composition lors de Victoire
    - Top
    - Middle
    - Bottom
    - Jungle    
   
  
  
  
*  Conclusion Générale 



 
* Implication personnel 



\newpage 


## Introduction 
``` {r}
player_team_lol_data <- read.csv("~\\player_team_lol_data.csv", header=TRUE)
champion <- read.csv("~\\champion.csv", header=TRUE)
View(player_team_lol_data)


gameWin <- filter(player_team_lol_data, winTeam1 == " Win")
gameLoose <- filter(player_team_lol_data, winTeam1 == " Fail")
count <- table(unlist(gameWin$championID1))
perc <- 100*count/sum(count)
result <- data.frame(code = sprintf("%03d", as.integer(names(count))), 
                     count = as.integer(count), perc = as.numeric(perc)) 
```


Leage of legends semble etre un jeux d'équipe stratégiques. Le nombre giganteste de héros et de classes peuvent peut-etre destabiliser les nouveaux joueurs et
il est peut-etre statégiquement intérressant de connaitres les meilleurs héros , meilleurs combinaisons de héros, les meilleurs emplacement ,etc...  

Nous allons nous intéresser a la classe du personnage, ses caractéristique et les différents emplacements sur les maps . 
Nous allons donc à l'aide des données de player_team_lol_data pouvoir determiner l'interet des différentes classes et leurs spécificités ainsi que les différents placements .  


\newpage
# Phénomènes  
## Phénomène numero 1  : Le héros le plus joué

Hypothèse: Quel est la problalité de gagner en jouant dans une equipe avec le héros le plus joué en général.


Nous allons d'abord rechercher les 5 héros les plus joués.

``` {r}
count <- table(unlist(player_team_lol_data$championID1))
perc <- 100*count/sum(count)
result <- data.frame(code = sprintf("%03d", as.integer(names(count))), 
                     count = as.integer(count), perc = as.numeric(perc)) 



attach(result) 
premiers <- result[order(-perc),]

detach(result)

premier5 <-premiers[1:5,]



functionCorrespondanceKeyNom <- 
  function(key){
    championNom <- filter(champion , data__.__key == key)
    return (championNom[,4])
  }


functionListeKeyNom <- 
  function(listeKey){
    liste <- list(length(listeKey))
    for( i in 1:length(listeKey)){
      liste[[i]] <- functionCorrespondanceKeyNom(listeKey[i])
    }
    return(liste)
    
  }





bestHero <- barplot(premier5$perc , ylim=c(0,5) , names.arg = c(functionCorrespondanceKeyNom(236) , 
                                                                 functionCorrespondanceKeyNom(022),functionCorrespondanceKeyNom(084),
                                                                 functionCorrespondanceKeyNom(104), functionCorrespondanceKeyNom(051)),
                    xlab = " Noms des Personnages" , ylab="Presence des heros (%)",
                    main = "Graphique montrant les 5 heros \nles plus joues en général  ",
                    col = c("red","orange","yellow","blue","green"))


percValeurs<-as.matrix(premier5$perc)

text(bestHero,percValeurs+0.3,labels=as.character(paste(round(percValeurs,3),"%")) )




```

Les 5 héros les plus joués sont : Lucian , Ashe , Akali , Graves , Caitlyn .
On remarque que les pourcentages sont assez peu éloignées. 

On vas maintenant cherché à savoir si Lucian est plus joué parcequ'il permet plus facilement de faire des kills. 



On utilise la loi Binomiale pour calcuer la probalité de ganger en ayant ce heros dans l'équipe. 

```{r}

lucian <- filter(player_team_lol_data, championID1 == 236 |  championID2 == 236  |  championID3 == 236 |  championID4 == 236  | championID5 == 236 )
lucianWin <- filter(lucian , winTeam1 == " Win")


n <- nrow(lucian)
p <- nrow(lucianWin)/nrow(lucian)
p
k <- 0:n
mass_func <- dbinom(k,n,p)
plot(k , mass_func)



```

La probabilité de gagner avec ce héros dans l'équipe est seulement de 0.44, cela nous montre donc que ce héros est très populaire mais il n'est pas forcément très bien joué par les joueurs de lol ou très fort. 



Pour comparer avec les reste des héros on vas chercher le héro le plus joué lors de victoire. 
```{r}

count <- table(unlist(gameWin$championID1))
perc <- 100*count/sum(count)
result <- data.frame(code = sprintf("%03d", as.integer(names(count))), 
                     count = as.integer(count), perc = as.numeric(perc)) 



attach(result) 
premiers <- result[order(-perc),]

detach(result)

premier5 <-premiers[1:5,]



functionCorrespondanceKeyNom <- 
  function(key){
    championNom <- filter(champion , data__.__key == key)
    return (championNom[,4])
  }


functionListeKeyNom <- 
  function(listeKey){
    liste <- list(length(listeKey))
    for( i in 1:length(listeKey)){
      liste[[i]] <- functionCorrespondanceKeyNom(listeKey[i])
    }
    return(liste)
  
  }





bestHero <- barplot(premier5$perc , ylim=c(0,5) , names.arg = c(functionCorrespondanceKeyNom(051) , 
        functionCorrespondanceKeyNom(236),functionCorrespondanceKeyNom(022),
        functionCorrespondanceKeyNom(040), functionCorrespondanceKeyNom(432)),
        xlab = " Noms des Personnages" , ylab="Presence des heros lors de victoire (%)",
        main = "Graphique montrant les 5 heros les plus \n joues lors de Victoire  ",
        col = c("red","orange","yellow","blue","green"))


percValeurs<-as.matrix(premier5$perc)

text(bestHero,percValeurs+0.3,labels=as.character(paste(round(percValeurs,3),"%")) )
```


Caitlyn semble etre le héros qui est le plus joué lors de victoire , il fait lui aussi parti des  héros les plus populaires.

```{r}

caitlyn <- filter(player_team_lol_data, championID1 == 051 |  championID2 == 051  |  championID3 == 051 |  championID4 == 051  | championID5 == 051 )
caitlynWin <- filter(caitlyn , winTeam1 == " Win")


n <- nrow(caitlyn)
p <- nrow(caitlynWin)/nrow(caitlyn)
p
k <- 0:n
mass_func <- dbinom(k,n,p)
plot(k , mass_func)

```

Une équipe contenant  Caitlyn à  une probabilité de 0.54 de gagner . Cette probabilité est bien supérieure à celle de Lucian. 
Les héros ont bien une influence sur la victoire . 

## Phenomène numero 2 : Lane et kills 
Dans quelle lane faut-il faire le plus de kills pour gagner ? 
Hypothèse :  C'est dans la lane Middle qu'il faut faire le plus de kills pour gagner.



```{r}
barplot(table(( c(player_team_lol_data$lane1,
                  player_team_lol_data$lane2,
                  player_team_lol_data$lane3,
                  player_team_lol_data$lane4,
                  player_team_lol_data$lane5)),
               c(player_team_lol_data$kills1,
                player_team_lol_data$kills2,
                 player_team_lol_data$kills3,
                 player_team_lol_data$kills4,
                 player_team_lol_data$kills5)
               ),
        col = c("red", "green", "blue", "white", "yellow"),
        legend.text = c('BOTTOM' , 'JUNGLE', 'MIDDLE', 'NONE', 'TOP'),
        args.legend = list(x = "topright"), xlim = c(0, 22),
      main = "Graphique des Kills en fonction de lane",
      xlab = "fréquence de kill", ylab = "nombre de kill")



```

Nous pouvons constater que dans la bottom, les kills sont plus nombreux. 
Mais faut il se concentrer sur cette lane pour gagner une partie ? 

Nous allons donc voir si plus le nombre de kills par lane est suppérieure à la moyenne, plus la chance de gagné est élevé

Nous allons observer le nombre de kills par lane lors de victoire et comparer avec le nombre de kills  moyens en espérant remarquer une lane plus significative. 


Nous allons voir dans quelle lane :
```{r}

bottom <- filter(player_team_lol_data, lane1 == " BOTTOM")
bottomWin <- filter(bottom, winTeam1 == " Win")
nbMoyKillBottom = mean(bottom$kills1)
nbMoyKillBottomWin = mean(bottomWin$kills1) 
ecartTypeNbKillbottom <- sqrt(mean(bottom$kills1^2)-mean(bottom$kills1)^2)
pnorm(nbMoyKillBottomWin , nbMoyKillBottom, ecartTypeNbKillbottom)

jungle <- filter(player_team_lol_data, lane1 == " JUNGLE")
jungleWin <- filter(jungle, winTeam1 == " Win")
nbMoyKilljungle = mean(jungle$kills1)
nbMoyKilljungleWin = mean(jungleWin$kills1) 
ecartTypeNbKilljungle <- sqrt(mean(jungle$kills1^2)-mean(jungle$kills1)^2)
pnorm(nbMoyKilljungleWin , nbMoyKilljungle, ecartTypeNbKilljungle)

middle <- filter(player_team_lol_data, lane1 == " MIDDLE")
middleWin <- filter(middle, winTeam1 == " Win")
nbMoyKillmiddle = mean(middle$kills1)
nbMoyKillmiddleWin = mean(middleWin$kills1) 
ecartTypeNbKillmiddle <- sqrt(mean(middle$kills1^2)-mean(middle$kills1)^2)
pnorm(nbMoyKillmiddleWin , nbMoyKillmiddle, ecartTypeNbKillmiddle)

top <- filter(player_team_lol_data, lane1 == " TOP")
topWin <- filter(top, winTeam1 == " Win")
nbMoyKilltop = mean(top$kills1)
nbMoyKilltopWin = mean(topWin$kills1) 
ecartTypeNbKilltop <- sqrt(mean(top$kills1^2)-mean(top$kills1)^2)
pnorm(nbMoyKilltopWin , nbMoyKilltop, ecartTypeNbKilltop)


```


Après ces quatre observations, nous pouvons constater que dans les parties gagnées, 
le nombre de kills dans la jungle par rapport à la moyenne est plus élevé que dans les autres lanes,
Donc il est stratégiquement plus intéliggent de bien observé les kills de la jungle. 


\newpage
# Les Tests 
## Test hypotèse du chi2 : 


Peut-on affirmer, au risque 1%, que le nombre de kills dépend de la classes ?

  
```{r}



functionPourcentagePerso<-function(typeChampionKey , testChampionId){
    conteur <- 0
   for (i in 1:length(typeChampionKey)) {
    b <-typeChampionKey[i]
    for(j in 1:length(testChampionId)){
      c <- testChampionId[j]
      if(b == c ){
        conteur<- conteur + 1
      }
    }
   }
    return ((conteur/length(testChampionId))*100)
}



functionCountPerso<-function(typeChampionKey , testChampionId){
    conteur <- 0
   for (i in 1:length(typeChampionKey)) {
    b <-typeChampionKey[i]
    for(j in 1:length(testChampionId)){
      c <- testChampionId[j]
      if(b == c ){
        conteur<- conteur + 1
      }
    }
   }
    return (conteur)
}




gameDurationTrue <- filter (player_team_lol_data  , gameDuration > 1000 )

quantkills25 <- mean(quantile(gameDurationTrue$kills1 , prob = 0.25),
quantile(gameDurationTrue$kills2 , prob = 0.25),
quantile(gameDurationTrue$kills3 , prob = 0.25),
quantile(gameDurationTrue$kills4 , prob = 0.25),
quantile(gameDurationTrue$kills5 , prob = 0.25))

quantkills50 <- mean(quantile(gameDurationTrue$kills1 , prob = 0.55),
quantile(gameDurationTrue$kills2 , prob = 0.50),
quantile(gameDurationTrue$kills3 , prob = 0.50),
quantile(gameDurationTrue$kills4 , prob = 0.50),
quantile(gameDurationTrue$kills5 , prob = 0.50))

quantkills75 <- mean(quantile(gameDurationTrue$kills1 , prob = 0.75),
quantile(gameDurationTrue$kills2 , prob = 0.75),
quantile(gameDurationTrue$kills3 , prob = 0.75),
quantile(gameDurationTrue$kills4 , prob = 0.75),
quantile(gameDurationTrue$kills5 , prob = 0.75))



quantAssits25 <- quantile(gameDurationTrue$assists1 , prob = 0.25) #4
quantAssits50 <- quantile(gameDurationTrue$assists1 , prob = 0.50) #7
quantAssits75 <- quantile(gameDurationTrue$assists1 , prob = 0.75) # 12


championSupport <- filter(champion ,data__.__tags__001 == "Support" )
championAssassin <- filter(champion ,data__.__tags__001 == "Assassin")
championFighter <- filter(champion ,data__.__tags__001 == "Fighter" )
championMage <- filter(champion ,data__.__tags__001 == "Mage"  )
championTank <- filter(champion ,data__.__tags__001 == "Tank" )
championMarksman <- filter(champion ,data__.__tags__001 == "Marksman"  )




lowkill1 <- filter(gameDurationTrue ,   kills1 <= quantkills25 , assists1 >= quantAssits25 )
lowkill2 <- filter(gameDurationTrue ,  kills2 <= quantkills25 , assists2 >= quantAssits25 )
lowkill3 <- filter(gameDurationTrue  , kills3 <= quantkills25 , assists3 >= quantAssits25 )
lowkill4 <- filter(gameDurationTrue , kills4 <= quantkills25 , assists4 >= quantAssits25 )
lowkill5 <- filter(gameDurationTrue  , kills5 <= quantkills25 , assists5 >= quantAssits25 )


supportWin <-sum(functionCountPerso(championSupport$data__.__key,lowkill1$championID1),
                   functionCountPerso(championSupport$data__.__key,lowkill2$championID2),
                   functionCountPerso(championSupport$data__.__key,lowkill3$championID3),
                   functionCountPerso(championSupport$data__.__key,lowkill4$championID4),
                   functionCountPerso(championSupport$data__.__key,lowkill5$championID5))
                   
assassinWin <- sum(functionCountPerso(championAssassin$data__.__key,lowkill1$championID1),
functionCountPerso(championAssassin$data__.__key,lowkill2$championID2),
functionCountPerso(championAssassin$data__.__key,lowkill3$championID3),
functionCountPerso(championAssassin$data__.__key,lowkill4$championID4),
functionCountPerso(championAssassin$data__.__key,lowkill5$championID5))


fighterWin <- sum(functionCountPerso(championFighter$data__.__key,lowkill1$championID1),
                     functionCountPerso(championFighter$data__.__key,lowkill2$championID2),
                      functionCountPerso(championFighter$data__.__key,lowkill3$championID3),
                      functionCountPerso(championFighter$data__.__key,lowkill4$championID4),
                      functionCountPerso(championFighter$data__.__key,lowkill5$championID5))


mageWin <- sum(functionCountPerso(championMage$data__.__key,lowkill1$championID1),
                     functionCountPerso(championMage$data__.__key,lowkill2$championID2),
                     functionCountPerso(championMage$data__.__key,lowkill3$championID3),
                     functionCountPerso(championMage$data__.__key,lowkill4$championID4),
                     functionCountPerso(championMage$data__.__key,lowkill5$championID5))


tankWin <- sum(functionCountPerso(championTank$data__.__key,lowkill1$championID1),
       functionCountPerso(championTank$data__.__key,lowkill2$championID2),
       functionCountPerso(championTank$data__.__key,lowkill3$championID3),
       functionCountPerso(championTank$data__.__key,lowkill4$championID4),
      functionCountPerso(championTank$data__.__key,lowkill5$championID5))

marksmanWin <- sum(functionCountPerso(championMarksman$data__.__key,lowkill1$championID1),
                  functionCountPerso(championMarksman$data__.__key,lowkill2$championID2),
                  functionCountPerso(championMarksman$data__.__key,lowkill3$championID3),
                  functionCountPerso(championMarksman$data__.__key,lowkill4$championID4),
                  functionCountPerso(championMarksman$data__.__key,lowkill5$championID5))







lowkillsup1 <- filter(gameDurationTrue ,   kills1 >= quantkills25 , assists1 <= quantAssits25 )
lowkillsup2 <- filter(gameDurationTrue ,  kills2 >= quantkills25 , assists2 <= quantAssits25 )
lowkillsup3 <- filter(gameDurationTrue  , kills3 >= quantkills25 , assists3 <= quantAssits25 )
lowkillsup4 <- filter(gameDurationTrue , kills4 >= quantkills25 , assists4 <= quantAssits25 )
lowkillsup5 <- filter(gameDurationTrue  , kills5 >= quantkills25 , assists5 <= quantAssits25 )





supportWinsup <- sum(functionCountPerso(championSupport$data__.__key,lowkillsup1$championID1),
                   functionCountPerso(championSupport$data__.__key,lowkillsup2$championID2),
                   functionCountPerso(championSupport$data__.__key,lowkillsup3$championID3),
                   functionCountPerso(championSupport$data__.__key,lowkillsup4$championID4),
                   functionCountPerso(championSupport$data__.__key,lowkillsup5$championID5))
                   
assassinWinsup <- sum(functionCountPerso(championAssassin$data__.__key,lowkillsup1$championID1),
functionCountPerso(championAssassin$data__.__key,lowkillsup2$championID2),
functionCountPerso(championAssassin$data__.__key,lowkillsup3$championID3),
functionCountPerso(championAssassin$data__.__key,lowkillsup4$championID4),
functionCountPerso(championAssassin$data__.__key,lowkillsup5$championID5))


fighterWinsup <- sum(functionCountPerso(championFighter$data__.__key,lowkillsup1$championID1),
                      functionCountPerso(championFighter$data__.__key,lowkillsup2$championID2),
                      functionCountPerso(championFighter$data__.__key,lowkillsup3$championID3),
                      functionCountPerso(championFighter$data__.__key,lowkillsup4$championID4),
                      functionCountPerso(championFighter$data__.__key,lowkillsup5$championID5))


mageWinsup <- sum(functionCountPerso(championMage$data__.__key,lowkillsup1$championID1),
                     functionCountPerso(championMage$data__.__key,lowkillsup2$championID2),
                     functionCountPerso(championMage$data__.__key,lowkillsup3$championID3),
                     functionCountPerso(championMage$data__.__key,lowkillsup4$championID4),
                     functionCountPerso(championMage$data__.__key,lowkillsup5$championID5))


tankWinsup <- sum(functionCountPerso(championTank$data__.__key,lowkillsup1$championID1),
      functionCountPerso(championTank$data__.__key,lowkillsup2$championID2),
       functionCountPerso(championTank$data__.__key,lowkillsup3$championID3),
       functionCountPerso(championTank$data__.__key,lowkillsup4$championID4),
       functionCountPerso(championTank$data__.__key,lowkillsup5$championID5))

marksmanWinsup <- sum(functionCountPerso(championMarksman$data__.__key,lowkillsup1$championID1),
                  functionCountPerso(championMarksman$data__.__key,lowkillsup2$championID2),
                  functionCountPerso(championMarksman$data__.__key,lowkillsup3$championID3),
                  functionCountPerso(championMarksman$data__.__key,lowkillsup4$championID4),
                  functionCountPerso(championMarksman$data__.__key,lowkillsup5$championID5))






```

Soient X le caractère qualitatif “kills et assists” et Y le caractère qualitatif “Classes”. Les modalités de X
sont “Inférieure à 1 kill et plus de 4 assists ” et “Supérieure à 1 kill et moins de 4 assists ”, et les modalités de Y sont "support","assassin","fighter","mage","tank" et "marksman"  (on a k = 2 et h = 6). Par l’énoncé,
on observe la valeur de (X, Y ) pour chacun des n individus (kills et assists) d’un échantillon avec n = 180. On
considère les hypothèses : H0 : “les caractères X et Y sont indépendants” contre H1 : “les caractères X et Y
ne sont pas indépendants”.



```{r}



A = matrix(c(supportWin  ,
             assassinWin ,
             fighterWin ,
             mageWin ,
             tankWin , 
             marksmanWin ,
             supportWinsup  ,
             assassinWinsup ,
             fighterWinsup ,
             mageWinsup ,
             tankWinsup , 
             marksmanWinsup 
         ), nrow = 2, byrow = T)
A
chisq.test(A)$p.value

```

Comme la p-valeur est < 0.05 , on rejette H0 . Les données nous permettent de rejetter l'indépendence de X et Y . 







## Test de nullité : 


Peut-on affirmer qu’il y a une liaison significative entre le nombre de kills  et les assists ?

Soient X le caractère quantitatif “kills” et Y le caractère quantitatif “assists”. Par l’énoncé, on
observe la valeur de (X, Y ) pour chacun des n individus (parties) d’un échantillon avec n = 1040. On considère
les hypothèses : H0 : “les caractères X et Y sont indépendants” contre H1 : “les caractères X et Y ne sont
pas indépendants”.
On peut utiliser le test de nullité du coefficient de corrélation. Dans un premier temps, on considère les

```{r}


kill1 <- c(player_team_lol_data$kills1)
assists1 <- c(player_team_lol_data$assists1)
cor.test(kill1 ,assists1)$p.value





```

p-valeur = 6.524986e-11

Out admettre l’hypothèse de normalité sur la loi de (X, Y ). On fait :
Comme p-valeur n'est pas compris entre ]0.01, 0.05], on ne rejette pas l'hypothèse H0 .
Ainsi, on peut affirmer qu’il y a  pas de  liaisons 
significative entre le nombre de kills et le nombre d'assists.




## Test de conformité  : 


```{r}

gameDurationTrue <-filter(player_team_lol_data  , gameDuration > 1000  , winTeam1 == "	 Win")


moyenne <- c(gameDurationTrue$kills1,gameDurationTrue$kills2,gameDurationTrue$kills3,gameDurationTrue$kills4,gameDurationTrue$kills5)

mean(moyenne)
```

Observe que généralement la moyenne des kills toute classe confondu 
lors d'une partie gagnante se trouve au alentoure de 5,49  et le troisième quartile se trouve au alentoure de 7 . 

On vas observer si jouer une classe  à une influence sur le nombre kills . 
On tire 30 résultats de chaque nombre de kills par classes : 



```{r}

functionCorrespondanceKeyClasse <- 
  function(key){
    championClasse <- filter(champion , data__.__key == key)
    return (championClasse[,22])
  }




res = c(15,  4 , 2,  5, 10 , 7 , 1 , 8 , 4,  3, 11 , 5 , 3,  4 , 5 , 4  ,4 , 8 , 4 ,13 ,11  ,6  ,2  ,5 ,14 , 8 , 4 , 4,  8, 12)
mean(res)
```


On as une liste de 30  valeurs de kills efféctué par des membres de la classe fighter lors de victoire .


Clacul de ecart type et variance :

```{r}


res = c(15,  4 , 2,  5, 10 , 7 , 1 , 8 , 4,  3, 11 , 5 , 3,  4 , 5 , 4  ,4 , 8 , 4 ,13 ,11  ,6  ,2  ,5 ,14 , 8 , 4 , 4,  8, 12)
mean(res)
median(res)
sd(res)
var(res)




```


On suppose que le nombre de kills  d’un de cette classes  peut être modélisée par une var X ∼
N(µ, (1.947)^2), avec µ inconnu. Peut-on affirmer, avec un faible risque de se tromper, que les fighters font plus de kills que la moyenne?



Par l’énoncé, on observe la valeur de X ∼ N(µ, σ2) pour chacun des n individus (kills) d’un
échantillon avec n = 24, µ inconnu et σ = 1.947. On veut affirmer, avec un faible risque de se tromper, que le
fournisseur ne respecte pas ses engagements. Cela est le cas si l’épaisseur moyenne de ses composants est
différente de 7.3 millimètres, soit µ != 5.49. 



Par conséquent, l’hypothèse H1 est : H1 : µ >= 5.49. On considère
alors les hypothèses : H0 : µ <= 5.49 contre H1 : µ > 5.49.
Comme σ est connu, on utilise un Z-Test. Il est bilatéral. On considère les commandes :


```{r}

library(OneTwoSamples)

mean_test1(res,5.49, 1.947 , side=1)$p_value
```

p-valeur = 0.003002382

p-valeurn'est pas entre < 0.05 , on rejette  H0 . 

On peut affirmer que les fighters sont des heros plus meutrier  que la moyenne. 


## Test d' homogéinité 

Le joueur ne joue pas de la même manière selon la lane 


Dans l’énoncé, on observe :  
  • la valeur de BOTTOM
) pour chacun des n individus (paquets) d’un échantillon avec n = 261, µ
inconnu et σ =  4.031703,  
  • la valeur de TOP 
) pour chacun des n individus (paquets) d’un échantillon avec n = 186, µ
inconnu et σ = 4.445639  
  • la valeur de MIDDLE 
) pour chacun des n individus (paquets) d’un échantillon avec n = 167, µ
inconnu et σ = 4.445639  
  • la valeur de JUNGLE 
) pour chacun des n individus (paquets) d’un échantillon avec n = 153, µ
inconnu et σ = 4.003492

Les échantillons sont indépendants car les individus considérés sont tous différents. On veut affirmer, avec un
faible risque de se tromper, que les parties sont joué de manière différente selon la lane. Cela est le cas si le nombre de kill par lane est different, soit. Par
conséquent, l’hypothèse H1 est : H1 : µ1 =6 µ2. On considère alors les hypothèses : H0 : µ1 = µ2 contre
H1 : µ1 != µ2. Comme σ1, σ2 sont connus, on utilise un 2-Comp-Z-Test. Il est bilatéral.



```{r}

laneBottom = filter(player_team_lol_data, lane1 == " BOTTOM")
laneTop =  filter(player_team_lol_data, lane1 == " TOP")
laneJungle <- filter(player_team_lol_data, lane1 == " JUNGLE")
laneMiddle <- filter(player_team_lol_data, lane1 == " MIDDLE")

mean_test2(laneBottom$kills1, 
            laneTop$kills1,
           
           sigma = c(sd(laneBottom$kills1), 
                     sd(laneTop$kills1)
          ))$p_value

mean_test2(
           laneBottom$kills1,
           laneJungle$kills1,
           sigma = c(sd(laneBottom$kills1), 
                     sd(laneJungle$kills1)
                     
          ))$p_value

mean_test2(
           laneMiddle$kills1,
           laneBottom$kills1,
           sigma = c(sd(laneMiddle$kills1), 
                     sd(laneBottom$kills1)
          ))$p_value

mean_test2(
           laneTop$kills1,
           laneJungle$kills1,
           sigma = c(sd(laneTop$kills1), 
                     sd(laneJungle$kills1)
                     
          ))$p_value

mean_test2(
           laneTop$kills1,
           laneMiddle$kills1,
           sigma = c(sd(laneTop$kills1), 
                     sd(laneMiddle$kills1)
                     
          ))$p_value

mean_test2(
           laneMiddle$kills1,
           laneJungle$kills1,
           sigma = c(sd(laneMiddle$kills1), 
                     sd(laneJungle$kills1)
                     
          ))$p_value







```
p-valeur > 0.05, on ne rejette pas H0.
. 
ces test nous permettent d'assurer l'homogénéité des parties entre les lanes 
TOP - JUNGLE,
TOP - MIDDLE,
MIDDLE - JUNGLE

et la non-homogénéité entre les lanes 
BOTTOM - TOP,
BOTTOM - JUNGLE,
BOTTOM - MIDDLE

Nous pouvons donc en conclure que les parties dans la lane BOTTOM sont joué differement par le joueur 1.


\newpage 
## Heros

### Heros le plus joué 
```{r}




attach(result) 
premiers <- result[order(-perc),]

detach(result)

premier5 <-premiers[1:5,]

functionCorrespondanceKeyNom <- 
  function(key){
    championNom <- filter(champion , data__.__key == key)
    return (championNom[,4])
  }


functionListeKeyNom <- 
  function(listeKey){
    liste <- list(length(listeKey))
    for( i in 1:length(listeKey)){
      liste[[i]] <- functionCorrespondanceKeyNom(listeKey[i])
    }
    return(liste)
  
  }
bestHero <- barplot(premier5$perc , ylim=c(0,5) , names.arg = c(functionCorrespondanceKeyNom(051) , 
        functionCorrespondanceKeyNom(236),functionCorrespondanceKeyNom(022),
        functionCorrespondanceKeyNom(040), functionCorrespondanceKeyNom(432)),
        xlab = " Noms des Personnages" , ylab="Presence des heros lors de victoire (%)",
        main = "Graphique montrant les 5 heros les plus \n joués lors de Victoire  ",
        col = c("red","orange","yellow","blue","green"))


percValeurs<-as.matrix(premier5$perc)

text(bestHero,percValeurs+0.3,labels=as.character(paste(round(percValeurs,3),"%")) )


```

Dans cette première visualisation nous pouvons constater que le héro le plus joué lors de victoire est Caitelyn.


\newpage
### Composition lors de Victoire :
Regardons mainenant si  stratégiquement il est plus intéligent de placer certainnes classes à cetains endroit . 

#### En Top 

```{r}
bottomWin <- filter(gameWin , gameDuration > 300 , lane1 == " BOTTOM")
TopWin <- filter(gameWin , gameDuration > 300 , lane1 == " TOP")
jungleWin<- filter(gameWin , gameDuration > 300 , lane1 == " JUNGLE")
middleWin <- filter(gameWin , gameDuration > 300 , lane1 == " MIDDLE")

#############Win###############

topWin <- filter(gameWin , gameDuration > 300 , lane1 == " TOP")



supportWinTop <- functionPourcentagePerso(championSupport$data__.__key,topWin$championID1) # 4.39
assassinWinTop<- functionPourcentagePerso(championAssassin$data__.__key,topWin$championID1) # 7.62
fighterWinTop <- functionPourcentagePerso(championFighter$data__.__key,topWin$championID1)# 53.85
mageWinTop <- functionPourcentagePerso(championMage$data__.__key,topWin$championID1) # 12.08
tankWinTop<- functionPourcentagePerso(championTank$data__.__key,topWin$championID1) # 15.38
marksmanWinTop <- functionPourcentagePerso(championMarksman$data__.__key,topWin$championID1) # 6.59

supportWinTop
assassinWinTop
fighterWinTop
tankWinTop
mageWinTop
marksmanWinTop

slices <-c(4.39,7.62,53.85,12.08,15.38,6.59)
lbls <- c("Support","Assassin","Fighter","Mage","Tank","Marksman")
pct <- pct <- round(slices/sum(slices)*100)
lbls <- paste(lbls, pct) # add percents to labels
lbls <- paste(lbls,"%",sep="") # ad % to labels

championsNames = c("support","assassin","fighter","mage","tank","marksman")
pie(c(supportWinTop,assassinWinTop,fighterWinTop,mageWinTop,tankWinTop,marksmanWinTop) , labels = lbls,  col =c("white","black","red","blue","brown","green")
    ,main="Graphique représentant la composition\n moyenne d'une  équipe gagnante en Top ")
```

En top on observe une explosion de  Fighter ( 54% ) . Les fighter doivent certainement avoir une facilité de jeu dans cette lane . 


#### En Middle

```{r}
bottomWin <- filter(gameWin , gameDuration > 300 , lane1 == " BOTTOM")
TopWin <- filter(gameWin , gameDuration > 300 , lane1 == " TOP")
jungleWin<- filter(gameWin , gameDuration > 300 , lane1 == " JUNGLE")
middleWin <- filter(gameWin , gameDuration > 300 , lane1 == " MIDDLE")

#############Win###############

jungleWin <- filter(gameWin , gameDuration > 300 , lane1 == " TOP")



supportWinMiddle <- functionPourcentagePerso(championSupport$data__.__key,middleWin$championID1) # 4.39
assassinWinMiddle <- functionPourcentagePerso(championAssassin$data__.__key,middleWin$championID1) # 7.62
fighterWinMiddle  <- functionPourcentagePerso(championFighter$data__.__key,middleWin$championID1)# 53.85
mageWinMiddle  <- functionPourcentagePerso(championMage$data__.__key,middleWin$championID1) # 12.08
tankWinMiddle <- functionPourcentagePerso(championTank$data__.__key,middleWin$championID1) # 15.38
marksmanWinMiddle  <- functionPourcentagePerso(championMarksman$data__.__key,middleWin$championID1) # 6.59

supportWinMiddle
assassinWinMiddle
fighterWinMiddle
tankWinMiddle
mageWinMiddle
marksmanWinMiddle

slices <-c(
  supportWinMiddle,
  assassinWinMiddle,
  fighterWinMiddle,
  tankWinMiddle,
  mageWinMiddle,
  marksmanWinMiddle)
lbls <- c("Support","Assassin","Fighter","Mage","Tank","Marksman")
pct <- pct <- round(slices/sum(slices)*100)
lbls <- paste(lbls, pct) # add percents to labels
lbls <- paste(lbls,"%",sep="") # ad % to labels

championsNames = c("support","assassin","fighter","mage","tank","marksman")
pie(c(
  supportWinMiddle,
  assassinWinMiddle,
  fighterWinMiddle,
  tankWinMiddle,
  mageWinMiddle,
  marksmanWinMiddle) , labels = lbls,  col =c("white","black","red","blue","brown","green")
    ,main="Graphique representant la compisition moyenne \nd'une equipe  gagnante en Middle ")

```
En middle on observe un graphique plutot equilibré. Avec une légére absence de mage dans cette lane . La lane middle semblent etre praticable par toutes les classes de héros .



#### En Bottom
```{r}

bottomWin <- filter(gameWin , gameDuration > 300 , lane1 == " BOTTOM")


supportWinBottom <- functionPourcentagePerso(championSupport$data__.__key,bottomWin$championID1) # 31.93
assassinWinBottom <- functionPourcentagePerso(championAssassin$data__.__key,bottomWin$championID1) # 1.68
fighterWinBottom <- functionPourcentagePerso(championFighter$data__.__key,bottomWin$championID1)# 9.24
mageWinBottom <- functionPourcentagePerso(championMage$data__.__key,bottomWin$championID1) # 13.44
tankWinBottom<- functionPourcentagePerso(championTank$data__.__key,bottomWin$championID1) # 6.72
marksmanWinBottom <- functionPourcentagePerso(championMarksman$data__.__key,bottomWin$championID1) # 36





slices <-c(31.93,1.68,9.24,13.24,6.72,36)
lbls <- c("Support","Assassin","Fighter","Mage","Tank","Marksman")
pct <- pct <- round(slices/sum(slices)*100)
lbls <- paste(lbls, pct) # add percents to labels
lbls <- paste(lbls,"%",sep="") # ad % to labels

championsNames = c("support","assassin","fighter","mage","tank","marksman")
pie(c(supportWinBottom,assassinWinBottom,fighterWinBottom,mageWinBottom,tankWinBottom,marksmanWinBottom) , labels = lbls,  col =c("white","black","red","blue","brown","green")
    ,main="Graphique representant la compisotion moyenne \nd'une equipe gagnante en Bottom ")

```

En bottom on observe un graphique contenant majoritairement des support(32 %) et des Marksman (36%). Cette lane doit donc subir de nombreux dégats pour que les support soit aussi présent , ou l'alliance Marskmam et Support est peut-etre très efficasse. 



#### En Jungle


```{r}
bottomWin <- filter(gameWin , gameDuration > 300 , lane1 == " BOTTOM")
TopWin <- filter(gameWin , gameDuration > 300 , lane1 == " TOP")
jungleWin<- filter(gameWin , gameDuration > 300 , lane1 == " JUNGLE")
middleWin <- filter(gameWin , gameDuration > 300 , lane1 == " MIDDLE")

#############Win###############
jungleWin <- filter(gameWin , gameDuration > 300 , lane1 == " TOP")



supportWinJungle <- functionPourcentagePerso(championSupport$data__.__key,jungleWin$championID1) # 4.39
assassinWinJungle<- functionPourcentagePerso(championAssassin$data__.__key,jungleWin$championID1) # 7.62
fighterWinJungle <- functionPourcentagePerso(championFighter$data__.__key,jungleWin$championID1)# 53.85
mageWinJungle <- functionPourcentagePerso(championMage$data__.__key,jungleWin$championID1) # 12.08
tankWinJungle<- functionPourcentagePerso(championTank$data__.__key,jungleWin$championID1) # 15.38
marksmanWinJungle <- functionPourcentagePerso(championMarksman$data__.__key,jungleWin$championID1) # 6.59

supportWinJungle
assassinWinJungle
fighterWinJungle
tankWinJungle
mageWinJungle
marksmanWinJungle

slices <-c(2.89,21.73,50.72,2.89,10.14,11.59)
lbls <- c("Support","Assassin","Fighter","Mage","Tank","Marksman")
pct <- pct <- round(slices/sum(slices)*100)
lbls <- paste(lbls, pct) # add percents to labels
lbls <- paste(lbls,"%",sep="") # ad % to labels

championsNames = c("support","assassin","fighter","mage","tank","marksman")
pie(c(supportWinJungle,assassinWinJungle,fighterWinJungle,mageWinJungle,tankWinJungle,marksmanWinJungle) , labels = lbls,  col =c("white","black","red","blue","brown","green")
    ,main="Graphique representant la compisition moyenne\n d'une equipe 
    gagnante en Jungle ")

```

En top on observe une explosion de  Fighter ( 51% ) . Les fighter doivent certainement avoir une facilité de jeu dans cette lane ou il est peut-etre important de bien controler cette lane avec des personnages offensifs . 

\newpage

# Conclusion général :
Grace à nos different tests d'hypothèses ,analyses des données  et des lois de probabilités on peux conclure que la classe , le héro   et la positions à laquelle joue un jouer influent sur certains résultats .   
Par exemple on a remarqué que le fait de jouer un support limité gégéralement le nombre de kills mais augmente le nombre d'assits. Alors que jouer Fighter permet de faire  plus de kills que la moyenne .    
On a aussi remarqué que tout les persos ,même au sein d'une même classe , ne sont pas égaux .
Caitlyn reste une héros qui reste statistiquement plus fort que les autres. 
On as egalement pus observer que la lane Bottom est une lane de forte activité , beaucoup de kills y sont fait .   
Le fait de reussir à battre  l'équipe adverse est lié à un grand nombre de facteurs tels que la compositions de l'équipe , la pôsitions , les lvls , etc... mais aussi d'autres facteurs sont à prendre en compte tel que la communication des joueurs etre eux , leurs niveaux personnels , etc...    





\newpage
# Implication Projet 
## Dahiez Ulysse 

Nous avons travaillé sur les données de League of Legende (LOL), même si nous avons tout les deux travaillé sur l'intégralité du projet, ma part d'implication s'est plus porté sur la partie du placement du joueur et des kills efféctué. il etait agréable de travailler sur RStudio.

La chose que j'aurais aimée, c'est de choisir le sujet, je ne connaissais ce jeu que de nom, mais je ne m'y étais jamais trop intéressé, je pense avoir passé tout de même assez de temps à comprendre ce qu'étaient les différentes colonnes. Les problèmes que j'ai rencontrés lors du développement de ce rapport sont plus théorique que pratique, j'arrivais par exemple très bien à lancer les tests, mais j'avais plus de mal comprendre quel test fallait-il utiliser.


## Burdy Simon 

Nous avons bien partagé le projet avec Ulysse , nous avons fait la moitié des Phénomènes  et la moitié des tests d'hypothèses chacun. J'ai plus travaillé sur la partie concerant les classes et les héros .

Connaissant assez peu le jeux, il fut parfois compliqué de determiner quelles données étaient vraiment utiles pour mes calculs .Le fais d'avoir travailler sur 2 tables en même temps  nous a fait ecrire quelques fonctions . 

J'ai vraiment aimé travailler sur ce projet car nous avons reussi à bien nous investir dans la compréhension du gamplay de ce jeu et de ses actuces. Nous avons reussi  nos calculs basés sur les aspects les plus attirants du jeux ( les personnages et les deplacements) et j'ai vraiment aimé y participer.


