---
title: "Projet Sécurité  des sites de Villes"
author: "Dahiez Ulysse , Burdy Simon"
date: "02/12/2020"
output: pdf_document
---

```{r setup, include=FALSE}
knitr::opts_chunk$set(echo = TRUE)
library(readr)
library(dplyr)
library(plotrix)
library(questionr)
library(jsonlite)
library(maps)

```

# Introduction 

Nous avons choisi de travailler sur les données des niveaux de sécurité (présences https , versions langages , serveurs à jour , etc ...) des sites de Mairie de toutes les villes et villages de France. Ces données proviennent du site gouvernemental "https://www.data.gouv.fr/fr/" .

Nous nous somme posés  les  questions suivantes :       
La taille de la population par villes/villages a t-elle une influence sur les niveaux de sécurité de leurs sites de Mairies  ?       
La position géographique a t-elle une influence sur les  niveaux de sécurité de leurs sites de Mairies ? 


```{r}




villeSecuInfo <- read_csv(file = "ville_secu_informatique.csv")
villeSecuInfohttpsnon <- filter(villeSecuInfo, Population > 25000 & https == "non" )
villeSecuInfohttpsoui <- filter(villeSecuInfo, Population > 25000 & https == "oui" )

map(database="france" )
symbols(villeSecuInfohttpsnon$Longitude,
        villeSecuInfohttpsnon$Latitude,
        bg="#e2373f",
        fg="#ffffff",
        lwd=0.5,
        circles=rep(0.2,
                    length(villeSecuInfohttpsnon$Longitude)),
        inches=0.05, add=TRUE)

symbols(villeSecuInfohttpsoui$Longitude,
        villeSecuInfohttpsoui$Latitude,
        bg="#3235f0",
        fg="#ffffff",
        lwd=0.5,
        circles=rep(0.2,
                    length(villeSecuInfohttpsoui$Longitude)),
        inches=0.05, add=TRUE)
legend( "topleft", 5, 51, legend=c("sans https", "avec https"),
       col=c("red", "blue"), lty=1:1, cex=0.8)
title(main = "Position des villes de plus de 25 000 habitants \nayant une adresse https")
```

D'après cette carte nous observons une majorité de sites n'ayant pas de HTTPS . Nous allons ensuite étudier cette remarque plus en detail dans les parties suivantes . 


# Influence de  la taille de la Popuplation sur le niveau de sécurité globale :

## Langage utilisé 

### 1. Ville  de moins de 5000 habitants :
Tout d'abors j'ai voulu observer les différents langages utilisés par les sites web de villes de moins de 5000 habitant en fonction de leur catégories de sécurité  .

```{r}

# Filter pour a retirer les données inconnues
villeLangage <-  filter(villeSecuInfo , Langage  != "Inconnue"  , Catégorie !="Inconnue")
petiteVilleLangage <- filter(villeLangage , Population <= 5000)


#connaitre le pourcentage de langage utilisées
count <- table(unlist(petiteVilleLangage$Langage))
perc <- 100*count/sum(count)
result <- data.frame(code = sprintf('%10s', names(count)), 
                     count = as.integer(count), perc = as.numeric(perc)) 




attach(result) 
prcLangage <- result[order(-perc),]

detach(result)

prcLangage <-prcLangage[1:2,]


### Camembert % langage
slices <-c(prcLangage$perc)
lbls <- c(prcLangage$code)
pct <- pct <- round(slices/sum(slices)*100)
lbls <- paste(lbls, pct) # add percents to labels
lbls <- paste(lbls,"%",sep="") # ad % to labels

pie(prcLangage$perc , col =c("blue","green"), 
labels = lbls ,main=paste("Proportion des langages utilisés  \npour " , 
nrow(petiteVilleLangage) ," Villes de moins de 5000 habitants " ) ,xpd = TRUE)

```

Plus de 80% des villes de moins de 5000 habitants utilisent le langage PHP et seulement 12 % le langage asp.net. 
Nous allons maintenant observer les proportions des différentes catégories de sécurité  pour chaque langage. 



```{r}


 barplot(table(petiteVilleLangage$Catégorie,petiteVilleLangage$Langage) , 
col =c("green","yellow","orange","red") ,
legend.text = c('À jour ' ,"Informations masquées (vulnérabilités pas exposées)",
"Niveau de sécurité incertain " , "Pas à jour " ),
args.legend = list(x = "topleft") ,
main=paste( "Graphique montrant les catégories  de degrés de mise a  \njours des sites de" , 
nrow(petiteVilleLangage) ," Villes de moins de 5000 habitants\n en fonction de leur langage" ),
xlab = "Langage" ,
ylab="Nb villes" , ylim=c(0,13000))








```
On observe q'une  très grande majorité des ses villes utilisent le langage PHP mais qu'elles restent loin du niveau de sécurité maximum (À jour ). On observe aussi que la minorité des sites  utilisants le langage asp.net sont tous "d'un niveau de sérucité incertain".
On se rends bien compte que très peu de villes ( moins de 1000 villes ) ont un site "À jour".


Pour mieux observé les proportion sur le langage PHP : 

```{r}
petiteVilleLangCatPhp <- filter(petiteVilleLangage , Langage == "php")

count <- table(unlist(petiteVilleLangCatPhp$Catégorie))
perc <- 100*count/sum(count)
result <- data.frame(code = sprintf('%10s', names(count)), 
                     count = as.integer(count), perc = as.numeric(perc)) 



attach(result) 
prcCat <- result[order(-perc),]

detach(result)

prcCat <-prcCat[1:4,]

slices <-c(prcCat$perc)
lbls <- c(prcCat$code)
pct <- pct <- round(slices/sum(slices)*100)
lbls <- paste(lbls, pct) # add percents to labels
lbls <- paste(lbls,"%",sep="") # ad % to labels

phpLang <- barplot(prcCat$perc , col =c("red" ,"green","orange","yellow"),
main=paste("Proportion des Catégories de sécurité pour \n le langage php pour " ,
nrow(petiteVilleLangage) ," Villes de moins de 5000 habitants " )  ,
ylim=c(0,110)  )

 
percValeurs<-as.matrix(prcCat$perc)

text(phpLang,percValeurs+5,labels=as.character(paste(round(percValeurs,2),"%")) )

legend( "topright" , c('À jour ' ,"Informations masquées (vulnérabilités pas exposées)",
"Niveau de sécurité incertain " , "Pas à jour " ) , 
fill = c("green","yellow","orange","red") ,cex=0.70)










```


Pour le langage asp.net : 

```{r}
petiteVilleLangCatAsp <- filter(petiteVilleLangage , Langage == "asp.net")

count <- table(unlist(petiteVilleLangCatAsp$Catégorie))
perc <- 100*count/sum(count)
result <- data.frame(code = sprintf('%10s', names(count)), 
                     count = as.integer(count), perc = as.numeric(perc)) 



attach(result) 
prcCat <- result[order(-perc),]

detach(result)

prcCat <-prcCat[1:4,]

slices <-c(prcCat$perc)
lbls <- c(prcCat$code)
pct <- pct <- round(slices/sum(slices)*100)
lbls <- paste(lbls, pct) # add percents to labels
lbls <- paste(lbls,"%",sep="") # ad % to labels


aspLang <- barplot(prcCat$perc , col =c("red" ,"green","orange","yellow"),
main=paste("Proportion des Catégories de sécurité pour \n le langage asp.net pour "
, nrow(petiteVilleLangage) ," Villes de moins de 5000 habitants " ),
ylim=c(0,110) , cex.names = 0.5)

 
percValeurs<-as.matrix(prcCat$perc)

text(aspLang,percValeurs+5,labels=as.character(paste(round(percValeurs,2),"%")) )

legend( "topright" , c('À jour ' ,"Informations masquées (vulnérabilités pas exposées)",
"Niveau de sécurité incertain " , "Pas à jour " ) , 
fill = c("green","yellow","orange","red") ,cex=0.70)

```

### 2. Ville  de plus de 150 000 habitants :

Nous regardons maintenant pour les villes de plus de 150 000 habitants . 

```{r}
villeLangage <-  filter(villeSecuInfo , Langage  != "Inconnue"  , Catégorie !="Inconnue")
grandeVilleLangage <- filter(villeLangage , Population > 150000)
slices <-c(75,25)
lbls <- c("Niveau de sécurité incertain ","Pas à jour ")
pct <- pct <- round(slices/sum(slices)*100)
lbls <- paste(lbls, pct) # add percents to labels
lbls <- paste(lbls,"%",sep="") # ad % to labels

pie(table(grandeVilleLangage$Catégorie,grandeVilleLangage$Langage) , col =c("orange","red"), 
labels = lbls ,
main=paste("Graphique Circulaire montrant les catégories  de degrés de mise a \njours des sites de ", 
nrow(grandeVilleLangage) ," Villes de plus de 150 000 habitants \nen fonction de leur langage" ))

```


On peux déja remarquer que seulement 4 villes  de plus de 150 000 habitants correspondent aux critaires demandés qui sont d'avoir une "Catégorie de sécurité" et un "langage" utilisé différents de "Inconnue" .
La totalité de ses villes utilisent le langage PHP , malgrés le fait d'étre des sites web de grandes villes aucun de ces sites web est dans la catégorie "A jour" . 

## Serveur 
Maintenant on vas observer les différents serveurs en fonction de la catégorie de sécurité . 

###  1.Villes de moins de 5000 habitants : 

On vas observer  les serveurs utilisés pour les villes de moins de 5000 habitants .

```{r}
villeServeur <-  filter(villeSecuInfo , Serveur  != "Inconnue"  , Catégorie !="Inconnue")
petiteVilleServeur <- filter( villeServeur, Population < 5000 )
barplot(table( petiteVilleServeur$Catégorie ,petiteVilleServeur$Serveur),
col = c("green","yellow","orange","red"),
main = paste("Niveau de mise à jours des", nrow(petiteVilleServeur),
                     " serveurs des sites de ville"),
ylim = c(0,12000),

)
legend( "topleft" , c('À jour ' ,"Informations masquées (vulnérabilités pas exposées)",
"Niveau de sécurité incertain " , "Pas à jour " ) , 
fill = c("green","yellow","orange","red") ,
cex=0.70)

```

On remarque que la majorité des villes utilisent le serveur Apache , qui est en très grande partie composé de sites "Pas à jour" . On remarque tout de même une proportion de sites où les informations sont masquées. 


On regarde plus présicément pour Apache :

```{r}

petiteVilleServeur <- filter( villeServeur, Population < 5000 , Serveur == "Apache" )

count <- table(unlist(petiteVilleServeur$Catégorie))
perc <- 100*count/sum(count)
result <- data.frame(code = sprintf('%10s', names(count)), 
                     count = as.integer(count), perc = as.numeric(perc)) 



attach(result) 
prcCat <- result[order(-perc),]

detach(result)

prcCat <-prcCat[1:4,]

slices <-c(prcCat$perc)
lbls <- c(prcCat$code)
pct <- pct <- round(slices/sum(slices)*100)
lbls <- paste(lbls, pct) # add percents to labels
lbls <- paste(lbls,"%",sep="") # ad % to labels


apacheCat <- barplot(prcCat$perc , col =c("red" ,"yellow","orange","green"),
main=paste("Proportion des Catégories de sécurité pour \n le serveur Apache pour " , nrow(petiteVilleServeur) ," Villes de moins de 5000 habitants " )  , ylim=c(0,110) , cex.names = 0.5)

 
percValeurs<-as.matrix(prcCat$perc)

text(apacheCat ,percValeurs+5,labels=as.character(paste(round(percValeurs,2),"%")) )

legend( "topright" , c('À jour ' ,"Informations masquées (vulnérabilités pas exposées)",
"Niveau de sécurité incertain " , "Pas à jour " ) , fill = c("green","yellow","orange","red") ,cex=0.70)

```


Comme dit précédemment plus de 48 % sont classé comme " Pas à Jour" pour seulement de 9.43% de "À jour" .



### 2. Villes de plus de  150 000 habitants : 
On vas observer  les serveurs utilisés pour les villes de plus  de 150 000 habitants .

```{r}
villeServeur <-  filter(villeSecuInfo , Serveur  != "Inconnue"  , Catégorie !="Inconnue")
grandeVilleServeur <- filter(villeServeur , Population > 150000 )
barplot(table( grandeVilleServeur$Catégorie ,grandeVilleServeur$Serveur),
        col = c("red","orange","yellow"),
        main = paste("Niveau de mise à jours des", nrow(grandeVilleServeur),
                     " serveurs des sites de ville"),
       
)
legend( "topleft" , c('À jour ' ,"Informations masquées (vulnérabilités pas exposées)",
"Niveau de sécurité incertain " , "Pas à jour " ) , 
fill = c("green","yellow","orange","red") ,cex=0.70)

```
On remarque que dans les 22 villes 11 utilisent Apache et seulement 1 seule à ses informations  masquées . Les autres ne sont  pas à jours . 

## Version serveur 

On vas maintenant observer si la version des serveurs à une influence sur la catégorie de sécurité des sites. 

### 1. Villes  de moins de 5000 habitants :
 
Pour les villes de moins de 5000 habitants on s'attends à ce que la versions des serveurs soient à peu près identiques  à celles des grandes Villes car les sites d'état devraient certainenement etre hébergés sur le même type de serveurs.



```{r}
villeVersionServeur <-  filter(villeSecuInfo , `Version du serveur`  !="Inconnue" ,
Catégorie !="Inconnue")
petiteVilleVersionServeur <- filter(villeVersionServeur , Population <= 5000  , `Version du serveur` > 100)


barplot(table(petiteVilleVersionServeur$Catégorie,petiteVilleVersionServeur$`Version du serveur` ),
col =c("green","yellow","orange","red"), 
main=paste("Graphique montrant les catégories  de degrés de mise à \njours des sites de " ,
nrow(petiteVilleVersionServeur) ,
"  Villes de moins de 5000 habitants \nen fonction de leur version de serveur") , 
xlab = " Niveau Version " ,
ylab="Nb villes" , las = 3 , ylim =c(0,2500))

legend( "topleft" , c('À jour ' ,"Informations masquées (vulnérabilités pas exposées)",
"Niveau de sécurité incertain " , "Pas à jour " ) , 
fill = c("green","yellow","orange","red") ,
cex=0.70)


```
La grande majorité des serveurs sont en versions 2.2 , on observe une fois de plus un niveau de sécurité incertaint pour les versions inférieures à 2.2 mais  quand meme une quantité significative d'informations masquées . 



On refait le diagrame en retirant la version 2.2 pour avoir une meilleur représentation du reste.
```{r}
villeVersionServeur <-  filter(villeSecuInfo , `Version du serveur`  !="Inconnue" ,
Catégorie !="Inconnue")
petiteVilleVersionServeur <- filter(villeVersionServeur , Population <= 5000  ,
`Version du serveur` > 300)


barplot(table(petiteVilleVersionServeur$Catégorie,petiteVilleVersionServeur$`Version du serveur` ),
col = c("green","yellow","orange","red") , 
main=paste("Graphique montrant les catégories  de degrés de mise à \njours des sites de " ,
nrow(petiteVilleVersionServeur) ,
"  Villes de moins de 5000 habitants \nen fonction de leur version de serveur() sans 2.2)") , 
xlab = " Niveau Version " ,
ylab="Nb villes" , las = 3 , ylim =c(0,800))

legend( "topleft" , c('À jour ' ,"Informations masquées (vulnérabilités pas exposées)",
"Niveau de sécurité incertain " , "Pas à jour " ) ,
fill = c("green","yellow","orange","red") ,cex=0.70)


```

L es versions 6.0 , 7.0  et 7.5  sont  elles aussi remplies de sites de d'un niveau de sécurité incertains. 


On  essaye maintenant sans les version de serveur 2.2 et 7.5 .
```{r}
villeVersionServeur <-  filter(villeSecuInfo , `Version du serveur`  !="Inconnue"   ,
Catégorie !="Inconnue")
petiteVilleVersionServeur <- filter(villeVersionServeur , Population <= 5000 &
`Version du serveur`  != "2.2" & `Version du serveur`  != "7.5" ,  `Version du serveur` > 300)
barplot(table(petiteVilleVersionServeur$Catégorie,petiteVilleVersionServeur$`Version du serveur`),
col = c("green","yellow","orange","red")  , 
main=paste("Graphique montrant les catégories  de degrés de mise à \njours des sites de " ,
nrow(petiteVilleVersionServeur) ,
"  Villes de moins de 5000 habitants \nen fonction de leur version de serveur 
( sans 2.2 et 7.5)") , 
xlab = " Niveau Version " ,
ylab="Nb villes" , las = 3 , ylim = c(0,200))

legend( "topleft" , c('À jour ' ,"Informations masquées (vulnérabilités pas exposées)",
"Niveau de sécurité incertain " , "Pas à jour " ) , fill = c("green","yellow","orange","red") ,
cex=0.70 )

```

On observe toujours  une très faible minorité de sites aux Informations masquées .


### 2. Ville  de plus de 150 000 habitants :



```{r}

grandeVilleVersionServeur <- filter(villeVersionServeur , Population > 150000)


grandeVilleVersionServeur <- filter(villeVersionServeur , Population > 150000)


slices <-c(67,33)
lbls <- c("Niveau de sécurité incertain ","Pas à jour ")
pct <- pct <- round(slices/sum(slices)*100)
lbls <- paste(lbls, pct) # add percents to labels
lbls <- paste(lbls,"%",sep="") # ad % to labels

pie(table(grandeVilleVersionServeur$Catégorie,grandeVilleVersionServeur$`Version du serveur`) ,
col =c("orange","red"), 
labels = lbls ,main=paste("Graphique montrant les catégories  de degrés de
mise à \njours des sites de" ,
nrow(grandeVilleVersionServeur) ,
" Villes de plus de 150 000 habitants \n en fonction deleur version de serveur"))



```

Seulement 3  grandes ville répondent  aux critères, on observe  que les sites sont hébergés sur une version de serveur 2.2 ; on observe aussi que 2/3 des ces villes ont un niveau de sécurité incertain , et  1/3 n'est même pas "A jour" .



On conclue donc  que la version des serveurs utilisé n'a pas d'impacte sur la Catégorie des sites des petites  et grandes Villes . 

## Application 

### 1. Ville  de moins de 5000 habitants :

On cherche maintenant à connaitre le type d'application utilisé par les sites des villes de moins de 5000 habitants  . 
```{r}

par(mgp = c(3, 1, 0))
villeApp <-  filter (villeSecuInfo, Catégorie !="Inconnue" , Application != "Inconnue" )
petiteVilleApp<- filter(villeApp , Population <= 5000 ,Application > 300)
barplot(table(petiteVilleApp$Catégorie,petiteVilleApp$Application ), 
col = c("green","yellow","orange","red") ,  main=paste("Graphique montrant les
catégories  de degrés de mise à\n jours des sites de "
,nrow(petiteVilleApp) ,"Villes de moins de 5000 habitants\n en fonction de leur Application ") ,
xlab = " Version application " ,
ylab="Nb villes" , las = 3 , ylim = c(0,2000) )



legend( "topleft" , c('À jour ' ,"Informations masquées (vulnérabilités pas exposées)",
"Niveau de sécurité incertain " , "Pas à jour " ) ,
fill = c("green","yellow","orange","red") ,cex=0.70)


```

On observe que les petites villes utilisent majoritairement 3 application :
  -   Joomla 
  -   SPIP 
  -   WordPress
Parmis ces 3 "Applications" on remarque que plus de la moitié des sites qui les utilisent  ne sont pas "A jours". L'"Application" contenant le plus de sites "A jour " est SPIP. Les sites fait en SPIP semblent etre majoritairement plus entrenus que les autres . 

On retire les  "Applications" Joomla , SPIP et WordPress pour avoir un meilleur aperçus des autres "Applications" .

```{r}



petiteVilleApp<- filter(villeApp , Population <= 5000 & Application != "Joomla" &
                          Application != "SPIP"  & Application != "WordPress"   ) 
barplot(table(petiteVilleApp$Catégorie,petiteVilleApp$Application), 
col = c("green","yellow","orange","red") ,  main=paste("Graphique montrant les
catégories  de degrés de mise à\n jours des sites de "
,nrow(petiteVilleApp) ,"Villes de moins de 5000 habitants\n en fonction de leur Application ") ,
xlab = " Version application " ,
ylab="Nb villes" , las = 3 , ylim = c(0,300) )



legend( "topleft" , c('À jour ' ,"Informations masquées (vulnérabilités pas exposées)",
"Niveau de sécurité incertain " , "Pas à jour " ) , fill = c("green","yellow","orange","red") ,
cex=0.70)


```

on observe  un peu près la même chose que pour Joomla . Les sites fait avec "L'Application " WebSee ne sont pas du tout "A jour".

### 2. Ville  de moins de 150 000 habitants :

```{r}


villeApp <-  filter (villeSecuInfo, Catégorie !="Inconnue" , Application != "Inconnue" )


grandeVilleApp <- filter(villeApp , Population > 150000)
slices <-c(100)
lbls <- c("Sécurité incertainne ")
pct <- pct <- round(slices/sum(slices)*100)
lbls <- paste(lbls, pct) # add percents to labels
lbls <- paste(lbls,"%",sep="") # ad % to labels

pie(table(grandeVilleApp$Catégorie,grandeVilleApp$Application) ,
col =c("orange"), 
labels = lbls ,main=paste("Graphique montrant les catégories  de degré
de mise à \njours des sites de ",
nrow(grandeVilleApp) ,"Villes de moins de 150000 habitants \nen fonction de leur Application"))


```

Les 2 Villes correspondant aux critères utilisent TYPO3 et elles sont toutes les deux dans la catégorie "Niveau incertain ". 


Le types "D'application" et la taille de la population des villes  ne semblent pas avoir d'influence direct sur la catégorie de sécurité des sites webs.

## Version Application 

### 1. Ville  de moins de 5000 habitants :

On cherche maintenant à savoir quelle version d'application est le plus utilisé par les villes de moins de 5000 habitants .



```{r}

villeVersionApp <-  filter (villeSecuInfo , Catégorie !="Inconnue" , 
                            `Version de l'application` != "Inconnue" )
petiteVilleVersionApp <- filter(villeVersionApp , Population <= 5000 , )
barplot(table(petiteVilleVersionApp$Catégorie,petiteVilleVersionApp$`Version de l'application`),
col = c("green","yellow","orange","red") , 
main=paste("Graphique montrant les catégories  de degrés de mise à \n jours des sites de " 
,nrow(petiteVilleVersionApp) ,"Villes de moins de 5000 habitants\n  en fonction de 
leur version d application ") ,
xlab = " Version application " ,
ylab="Nb villes" , las = 3 , cex.lab=1.2   )



legend( "topright" , c('À jour ' ,"Informations masquées (vulnérabilités pas exposées)",
"Niveau de sécurité incertain " , "Pas à jour " ) , fill = c("green","yellow","orange","red") ,cex=0.70)


```



On observe que ce sont les versions 1.5 , 2.1.23  , 4.1 , 8.0.8 dev et 4.5 qui sont le plus utilisées . La version 1.8.1 est  entirement composé de site "Pas a jours " , alors que la version 2.1.23 semble etre elle la plus à jour .




On  cherche maintenant sans les versions 1-8-1 et 2.2.23 . 

```{r}


petiteVilleVersionApp <- filter(villeVersionApp , Population <= 5000 & `Version de l'application` != "1.5" , `Version de l'application`  > 300)
barplot(table(petiteVilleVersionApp$Catégorie,petiteVilleVersionApp$`Version de l'application`),
col = c("green","yellow","orange","red") , 
main=paste("Graphique montrant les catégories  de degrés de mise à \n jours des sites de " 
,nrow(petiteVilleVersionApp) ,"Villes de moins de 5000 habitants\n  en fonction de 
leur version d application ") ,
xlab = " Version application " ,
ylab="Nb villes" , las = 3 , cex.lab=1.2   )



legend( "topright" , c('À jour ' ,"Informations masquées (vulnérabilités pas exposées)",
"Niveau de sécurité incertain " , "Pas à jour " ) , fill = c("green","yellow","orange","red") ,cex=0.70)


```

La version 4.0.1 et 4.1  sont composé de près de la moitié de sites "A jour" et l'autre moitié de sites "Pas à jour" . 

La versions de l'application ne semble pas avoir un enorme impact sur la catégorie de sécurité car la version 4.5 est composé de sites de catégorie  de " sécurité  incertain "et  " Pas à  Jour".


### 2. Ville  de plus de 150 000 habitants :

On vas maintenant observer la version d'application utilisée dans les grandes villes .





```{r}

villeVersionApp <-  filter (villeSecuInfo , Catégorie !="Inconnue" ,
`Version de l'application` != "Inconnue" )
grandeVilleVersionApp <- filter(villeVersionApp , Population > 150000)


slices <-c(100)
lbls <- c("Sécurité incertainne ")
pct <- pct <- round(slices/sum(slices)*100)
lbls <- paste(lbls, pct) # add percents to labels
lbls <- paste(lbls,"%",sep="") # ad % to labels

pie(table(grandeVilleVersionApp$Catégorie,grandeVilleVersionApp$`Version de l'application`) ,
col =c("orange"), 
labels = lbls ,main=paste("Graphique montrant les catégories  de degrés de mise à\n jours des sites de " ,
nrow(grandeVilleVersionApp) ," Villes de moins de 150 000 habitants 
\n fonction de leur version d'application" ))


```


On observe quelles utilisent toutes la version 4.5 et quelles se situent dans la catégorie du niveau de sécurité incertain.



## Conlusion partie 1
La taille de la population ne semble donc pas avoir de lien direct avec la catégorie de sécurité des sites webs . On pourrait penser que les sites des grandes villes ( plus de 150 00 habitants) ont un meilleur service IT et un budget plus gors mais cela ne semble pas avoir d'influence .Il ne faut pas oublier que beaucoup de  données étaient inutilisables .


# Niveau de sécurité du site en fonction de son son positionnement cartographique.


Dans ces visualisations, nous voulons savoir si le positionnement et la taille  de la ville influe sur la sécurité du site.
Pour cela, nous avons divisé la France en sud et nord en coupant la france sur sa ligne médiane.

## Villes avec et sans  https

### 1. Les villes de plus de 5000 habitant qui ont une https


Dans les deux visualisations suivantes, nous voulons voir si dans les villes de plus de 5 000 habitants la différence de sécurité est élevé : 
 

```{r}

villeSecuInfohttpssup5000Nord <- filter(villeSecuInfo, Population > 5000 
                                        & Latitude > 46.3223)
barplot(table(villeSecuInfohttpssup5000Nord$https),
     col = c("red", "blue"),
     main = paste("Les", nrow(villeSecuInfohttpssup5000Nord),
    "villes de plus de 5000 habitants du nord qui \n ont une adresse https"),
     ylim = c(0,2000),
     xlab = "https",
     ylab = "nombre de ville"
)

```

```{r}

villeSecuInfohttpssup5000Sud <- filter(villeSecuInfo, Population > 5000  
                                       & Latitude < 46.3223)
barplot(table(villeSecuInfohttpssup5000Sud$https),
        col = c("red", "blue"),
        main = paste("Les", nrow(villeSecuInfohttpssup5000Sud),
                     "villes de plus de 5000 habitants du sud qui \nont une adresse https"),
        ylim = c(0,1500),
        xlab = "https",
        ylab = "nombre de ville")
```

Nous Pouvons constaté que dans le nord comme dans le sud, la plupart des sites de mairie ne sont pas sécurisé, il n'y a pas de différence significative.

### 2. Les villes de plus de 150 000 habitant qui ont une https

Nous allons voir maintenant si la différence est significative pour les sites de plus de 150 000 habitans 

```{r}

villeSecuInfohttpssup150000Nord <- filter(villeSecuInfo, Population > 150000 
                                          & Latitude > 46.3223)
barplot(table(villeSecuInfohttpssup150000Nord$https),
    col = c("red", "blue"),
    main = paste("Les", nrow(villeSecuInfohttpssup150000Nord), 
                 "villes de plus de 150 000 habitants du nord qui \n ont une adresse https"),
    ylim = c(0,15),
    xlab = "https",
    ylab = "nombre de ville"
)
```

```{r}

villeSecuInfohttpssup150000Sud <- filter(villeSecuInfo, Population > 150000  
                                         & Latitude < 46.3223)
barplot(table(villeSecuInfohttpssup150000Sud$https),
        col = c("red", "blue"),
        main = paste("Les", nrow(villeSecuInfohttpssup150000Sud),
                     "villes de plus de 150 000 habitants du sud qui \n ont une adresse https"),
        ylim = c(0,8),
        xlab = "https",
        ylab = "nombre de ville"
)
```

Pour les villes de plus de 150 000 habitants, nous pouvons voir que les sites des mairies du sud sont considérablement plus sécurisés que pour les villes du nord alors qu'elles sont moins nombreuses. 

## Difference de sécurité en fonction de l'application utilisé

Dans ces visualisations, nous allons voir si la différence de niveau de sécurité des différentes applications entre le nord et le sud. 
__
```{r}

villeSecuInfoSup5000Nord <- filter(villeSecuInfo, Population > 5000  & Latitude > 46.3223 
                                   & Application != "Inconnue" & Catégorie != "Inconnue")
barplot(table(villeSecuInfoSup5000Nord$Catégorie, villeSecuInfoSup5000Nord$Application),
col = c("green", "yellow", "orange", "red"),
main = paste("Les", nrow(villeSecuInfohttpssup5000Nord),
"villes de plus de 5000 habitants du nord en fonction  \nde l'application qu'elles utilisent"),
ylab = "nombre de ville",
las=3,
legend.text = c("à jour" ,'Information masqué ',  'Niveau de sécurité incertain',"Pas à jour" ),
args.legend = list(x = "topright"), xlim = c(0, 22)
)

```

```{r}

villeSecuInfoSup5000Sud <- filter(villeSecuInfo, Population > 5000  & Latitude < 46.3223 &
                                    Application != "Inconnue" & Catégorie != "Inconnue")
barplot(table(villeSecuInfoSup5000Sud$Catégorie, villeSecuInfoSup5000Sud$Application),
col = c("green", "yellow", "orange", "red"),
main = paste("Les", nrow(villeSecuInfohttpssup5000Sud), 
"villes de plus de 5000 habitants du sud en fonction \nde l'application qu'elles utilisent"),
ylab = "nombre de ville",
las=3,
legend.text = c("à jour" ,'Information masqué ',  'Niveau de sécurité incertain',"Pas à jour" ),
args.legend = list(x = "topright"), xlim = c(0, 22)
)

```

Dans un premier temps, nous pouvons constater que dans le nord comme dans le sud, ils utilisent à peu près les mêmes applications, à l'exception de Publish et TYPO3
En suite, nous pouvons voir que globalement le niveau de mise à jour est semblable dans le nord comme dans le sud.

## Par région

Dans ce prochain graphique, nous voulions savoir quel était le département où la sécurité des sites de commune était la plus élevée.
__
```{r}

parDep<-function(nDep){
    codeRegionDep <- filter(villeSecuInfo, substr(`Code Insee`, 0,2) == nDep)
    
    count <- table(unlist(codeRegionDep["https"]))
    perc <- 100*count/sum(count)
    result <- data.frame(code = sprintf('%10s', names(count)), 
                         count = as.integer(count), perc = as.numeric(perc))
    
    
    #(result)
    
    return(result)
}



listDesDep = c('01', '02', '03', '04', '05', '06', '07', '08', '09', '10',
               '11', '12', '13', '14', '15', '16', '17', '18', '19', '20',
               '21', '22', '23', '24', '25', '26', '27', '28', '29', '30',
               '31', '32', '33', '34', '35', '36', '37', '38', '39', '40',
               '41', '42', '43', '44', '45', '46', '47', '48', '49', '50',
               '51', '52', '53', '54', '55', '56', '57', '58', '59', '60',
               '61', '62', '63', '64', '65', '66', '67', '68', '69', '70',
               '71', '72', '73', '74', '75', '76', '77', '78', '79', '80',
               '81', '82', '83', '84', '85', '86', '87', '88', '89', '90',
               '91', '92', '93', '94', '95', '2A', '2B', '971', '972', '973',
               '974', '975', '976')


prcDep<-function(listDep){
    maListPerc <- list()
    maListCode <- list()
    for ( i in 1:length(listDep)){
        maListPerc <- c( maListPerc, parDep(listDep[i])$perc[2])
        maListCode   <- c( maListCode , listDep[i])
    
    }
    
    final <- do.call(rbind, Map(data.frame, code=maListCode, perc=maListPerc))
    # 
    # 
    # attach(final) 
    #finalOrd <- final[order("perc"),]
    # 
    # detach(final)
    
    
    return(final)
    
   
    
}



premier15Dep <- filter(prcDep(listDesDep) , perc > 3 )




dep <- barplot(premier15Dep$perc ,
main = paste("Les ", nrow(premier15Dep),
             "départements \n avec le meilleur poucentage de sites sécurisés (HTTPS)"),
col = "lightgreen",
las = 3, ylim = c(0,13),
names.arg = premier15Dep$code
)


percValeurs<-as.matrix(premier15Dep$perc)

text(dep,percValeurs+1.5,labels=as.character(paste(round(percValeurs,1),"%")) , cex = 0.8 )

 
```
Nous pouvons constater que c'est dans le département 93 qu'il y a le meilleur poucentage de sites contenant un https. Mais nous pouvons encore constater que dans toute les régions la sécurité des sites de communes n'est pas assez présente quel que soit le département.

# Conclusion : 

Avant l'analyse de ces données, je pensais que le nord de la France etait défarosisé par rapport au sud, car les villes et les régions y sont moins riche. Cependant, l'analyse de ces données s'est montrée contradictoire. On remarque que globalement, les villes du nord ou du sud sont à peu près égaux. Malgré une différence notable sur les grandes villes. En effet, les sites des grandes villes du sud se montrent plus rigoureux avec une majorité de sites https. Nous pouvons conclure après l'analyse de ces données seul pour les grandes villes, la position de la ville influe sur la sécurité du site qui lui ai attribué.
__



# Analyses personnelles :

## Dahiez Ulysse 
Même si nous avons globalement tous les deux travaillé sur tout le sujet, j’ai travaillé davantage sur la partie géographique, ce projet était intéressant, on peut se rendre compte du déséquilibre s’il existe entre le nord et le sud de la France. Selon moi, la question était intéressante, car elle permet de voir qu'à peu près tous les villes et villages sont égaux quelle que soit sa position géographique. Cependant, j'aurais eu tendance à penser que les sites auraient été plus sécurisé. De plus, je pense que nous sommes dans une transition vers des sites https et que d'ici quelques années la courbe des sites ces derniers devrait considérablement monter au nord comme au sud. J’ai tout de même été surpris par la sécurité mise en place pour les grandes villes, je pense que le trafic y est élevé et qu'il serait important de les sécuriser dans un premier temps.

J'aurais aimé dans un premier temps pouvoir plus exploiter la carte, mais je ne trouvais pas de données bien explicites à montrer, c'est pourquoi nous l'avons mis en introduction. Ensuite, nous avons eu des difficultés pour afficher correctement des données en fonction du département, nous arrivions à scinder les villes et villages, mais impossible d'exploiter ces données, la typologie utilisée en cours ne fonctionnait pas (nomDeLaTable$nomDeLaColonne). Sinon selon moi, le jeu de donnée était plutôt bon, il y avait suffisamment de données à exploiter, entre coordonnées, serveurs, niveau de sécurité, mise à jour… De plus, nous aurions pu faire les mêmes visualisations entre est et ouest, mais après quelque consultation les données n'était toujours assez équivalente donc pas très intéressant.


## Burdy Simon 

J'ai plus travaillé sur la question de l'influence de la taille de la population sur le  niveau de sécurité.  J'ai fait la plupart des diagrames pennant en compte la population . Le projet nous  à permis de bien analyser et prouver nos hypothèses graçe à de multiples diagrames. Les questions que nous sommes posées aurait peu etre pu etre plus précises ou plus dévellopés , voir pertinentes.Nous aurions pu par exemple faire des hypothèses sur plusieurs groupe tels que ( très petites villes , petites villes , moyenne villes , grandes villes  et  très grande villes ). 


L'absence de données et la multitude de données classées comme inconnues nous ont posé pas mal de problèmes car les diagrames que nous voulions faire étaient très souvents sur une ou deux villes . Nous avons utilisé quasiment toutes les collonnes de notre jeux de données mais certainne etaient particulièrement difficille à utilisé tels que "sites" et "url" . 
J'ai eus de nombreuses difficulté à faire apparaitre convenablement, clairement est lisiblement les barplots . Je n'arrivais pas toujours à ne pas afficher les collones ne comportant que très peu de données . 








